【裁判字號】    97,簡抗,2
【裁判日期】    970731
【裁判案由】    損害賠償
【裁判全文】
臺灣臺東地方法院民事裁定               97年度簡抗字第2號
抗  告  人  乙○○
相  對  人  甲○○
上列當事人間請求損害賠償事件，上訴人對於中華民國97年7 月
10日本院臺東簡易庭97年度東簡字第146 號裁定提起抗告，本院
裁定如下：
    主  文
抗告駁回。
抗告費用新臺幣壹仟元用由抗告人負擔。
    理  由
一按訴訟之全部或一部，法院認為無管轄權者，依原告聲請或依
  職權以裁定移送於其管轄法院，民事訴訟法第28條第1 項定有
  明文。次按因契約涉訟者，如經當事人定有債務履行地，得由
  該履行地之法院管轄，民事訴訟法第12條固有明文。惟所謂債
  務履行地，專指當事人以契約訂定之清償地而言。該債務履行
  地之約定雖不以書面或明示為必要，即言詞或默示為之，亦非
  法所不許，惟仍必須當事人間有約定債務履行地之表示意思一
  致，始有該條之適用。而管轄權之有無，雖為受訴法院應依職
  權調查之事項，惟當事人對此訴訟成立要件之舉證責任仍不因
  而免除。
二本件抗告意旨略以：抗告人及相對人雖未合意管轄，然兩造當
  事人訂約地在臺東縣市，契約標的所在地臺東區漁會所屬港口
  大飯店也在臺東縣市，而抗告人交付讓渡金的地點亦係臺東縣
  市，均屬本院轄區，依民事訴訟法第12條規定本院就本件有管
  轄權，原審裁定移轉管轄，並不合法，且本件之物證、人證均
  在臺東縣市，移轉臺灣嘉義地方法院將造成證據調查不便云云
  。
三經查，抗告人係依債務不履行之法律關係請求相對人給付新臺
  幣285,405 元，而相對人之住所地係在嘉義縣大林鎮○○路34
  號，業據相對人自承在卷（見原審卷第29頁），參以，抗告人
  在原審所提出之「讓渡協議書」（見原審卷第7 頁），其內容
  並無兩造間契約履行地約定之記載，而兩造訂約地在臺東縣市
  ，契約標的所在地臺東縣市，抗告人交付讓渡金地點亦係臺東
  縣市等情，均不足以推認兩造有約定本件契約之債務履行地之
  意思。抗告人既不能證明兩造有約定以臺東縣市為清償地之事
  實，抗告人主張本院為契約履行地法院，自無可取，則本院就
  本事件並無管轄權，原審裁定將本事件移轉於相對人住所地管
  轄法院臺灣嘉義地方法院管轄，並無違誤。綜上所述，抗告意
  旨指摘原裁定不當，求予廢棄，非有理由，應予駁回。
四據上論結，本件抗告為無理由，依民事訴訟法第495條之1 第1
  項、第449條第1項、第95條、第78條，裁定如主文。
中    華    民    國    97    年    7     月    31    日
                    民事審判長法  官  楊智勝
                              法  官  黃珮茹
                              法  官  陳君鳳
以上正本係照原本作成。
本裁定不得再抗告。
中    華    民    國    97    年    7     月    31    日
                              書記官  莊永利


司法院資訊處製作；財團法人民間司法改革基金會備份。
